【裁判字號】    97,抗,269
【裁判日期】    970812
【裁判案由】    聲請減刑
【裁判全文】
臺灣高等法院臺南分院刑事裁定           97年度抗字第269號
抗  告  人
即受刑  人  甲○○
上列抗告人因聲請減刑案件，不服臺灣嘉義地方法院中華民國97
年6月17日裁定（97年度聲減字第85號），提起抗告，本院裁定
如下：
    主  文
抗告駁回。
    理  由
一、本件抗告意旨略以：抗告人業經嘉義監獄執行有期徒刑一年
    假釋在外，而原裁定減刑之三件案件，均得減刑，減刑後僅
    剩十月刑期，依此抗告人服刑之期間已逾減刑後之應執行之
    期間，故原裁定記載減刑後尚應執行有期徒刑五月，顯見不
    符實情，於法不合，故提起本件抗告，俾免抗告人多服徒刑
    云云。
二、按裁判確定前犯數罪者，併合處罰之。數罪併罰，有二裁判
    以上者，依第五十一條之規定，定其應執行之刑。假釋撤銷
    後，其出獄日數不算入刑期內。刑法第五十條、第五十三條
    及第七十八條第二項分別定有明文。又假釋中之人犯，於本
    條例施行之日起，視為已依前項規定減其宣告刑，毋庸聲請
    裁定減刑。但經撤銷假釋者，仍應依本條例規定聲請裁定減
    刑。中華民國九十六年罪犯減刑條例第二條定有明文。
三、經查：
(一)、原裁定依檢察官聲請就原裁定附表編號一至三所載三罪聲請
    減刑，及就附表編號二、二之罪聲請定執行刑，併依原確定
    裁判所援引之法律諭知易科罰金之折算標準，而就附表編號
    一、二之罪定執行刑有期徒刑五月併諭知如易科罰金，以銀
    元三百元折算一日，經查附表編號二所犯之罪係在附表編號
    一裁判確定前，是以原裁定就附表編號一、二定應執行刑為
    有期徒刑五月，並諭知易科罰金折算標準，及諭知附表編號
    三減刑後為有期徒刑四月，如易科罰金，以銀元三百元折算
    一日，經核並無違誤。合先敘明。
(二)、抗告人稱減刑後僅剩有期徒刑十月，已逾抗告人原服刑之期
    間，原裁定卻仍裁定諭知減刑後應執行有期徒刑五月，原裁
    定即有錯誤云云。惟查，原裁定減刑者，係因抗告人被撤銷
    假釋，檢察官依法聲請減刑，原裁定法院因檢察官之聲請，
    援引中華民國九十六年罪犯條例第二條規定而予減刑，並定
    應執行刑，且該裁定如前所述，並無違誤，是本件抗告人所
    提抗告，應無可採。至抗告人所稱之上開刑期問題，為刑之
    執行層面問題，為檢察官執行指揮權限，非法院審理範圍；
    況查，抗告人目前亦因違反毒品危害防制條例案件繫屬在案
    ，並於九十七年六月七日入監，抗告人目前雖仍在監執行，
    非即執行原裁定附表編號一至三所列各罪之刑罰，是以抗告
    人對原裁定內容，容有誤會，併予說明。
(三)、綜上所述，本件抗告，並無理由，應予駁回。
據上論結，應依刑事訴訟法第四百十二條條，裁定如主文。
中    華    民    國    97    年    8     月    12    日
                  刑事第三庭    審判長法  官    陳義仲
                                      法  官    蘇清水
                                      法  官    宋明蒼
以上正本證明與原本無異。
不得再抗告。
                                      書記官    翁心欣
中    華    民    國    97    年    8     月    12    日


司法院資訊處製作；財團法人民間司法改革基金會備份。
